【裁判字號】    89,易,329
【裁判日期】    891027
【裁判案由】    竊盜
【裁判全文】
臺灣雲林地方法院刑事判決                          八十九年度易字第三二九號
    公 訴 人  臺灣雲林地方法院檢察署檢察官
    被    告  乙○○
              丁○○
右列被告等因竊盜案件，經檢察官提起公訴（八十九年度偵字第一四七三號），本院
判決如左：
    主  文
乙○○、丁○○共同帶兇器，於夜間侵入有人居住之建築物竊盜，乙○○累犯，處
有期徒刑玖月，丁○○處有期徒刑柒月。扣案如附表所示之物均沒收。
    事  實
一、乙○○前於民國（下同）八十五年間因違反麻醉藥品管理條例等案件，經本院判
    處應執行有期徒刑五月確定，於八十五年三月十二日執行完畢；丁○○於八十九
    年間因竊盜罪，經本院判處拘役二十日，緩刑二年。二人猶不知悔改，竟共同意
    圖為自己不法之所有，於八十九年四月一日晚上七時許，共持乙○○所有如附表
    所示，其中除白色手套、手電筒及磨刀石非兇器外，其他均屬客觀上可供兇器使
    用之工具，侵入坐落雲林縣北港鎮○○里○○路，有人居住之亞洲大樓地下室，
    以上開工具竊取該大樓發電機之電纜線，共竊得電纜線十八公尺六條、三十公尺
    一條及三十公斤一包，價值約一萬元，得手後為該大樓之管理委員戊○○發現，
    嗣經戊○○報警後於該大樓靠近北港鎮○○路之出入口處查獲，並扣得如附表所
    示之工具。
二、案經雲林縣警察局北港分局報請台灣雲林地方法院檢察署檢察官偵查起訴。
    理  由
一、訊據被告乙○○、丁○○均矢口否認上開犯行，被告乙○○辯稱：伊當日下午五
    時許自雲林縣四湖鄉乘計程車至北港，本來是要到北港文化路商店買東西，而褲
    管會濕是因為走路涉水緣故云云，被告丁○○亦辯稱：伊與乙○○從北港圓環走
    路到亞洲大樓出口處就被警方盤詰帶回，身上土砂痕跡係因工作關係，而褲管潮
    濕是因下雨用膠袋遮雨所致云云。經查，被告二人於八十九年四月一日晚上七時
    許，攜帶上開客觀上可供兇器使用之工具，侵入亞洲大樓地下室竊得電纜線十八
    公尺六條、三十公尺一條及三十公斤一包，而當場為被害人戊○○發現後逃逸，
    惟不久後再折回時為警查獲等情，業據被害人於警訊及偵審中指訴綦詳，核與證
    人即逮捕被告二人之警員己○○於審理中證稱：民眾報案有人潛入亞洲大樓偷電
    纜線，但大樓出入口有五、六處，警方沒有馬上進入大樓，僅在出入口埋伏，在
    該大樓靠近文化路出入口處發現被告二人，現場有民眾指認被告二人即偷電纜線
    之人，被告二人褲管有濕，應是涉水而來，又身上有泥土，很像走過地下室有泥
    沙淤積情況一樣，經盤查後自被告乙○○身上搜出鑰匙一把，警方就沿路找出Ｘ
    Ｗ－四九一三號自用小客車，並由該車起出扣案工具等語相符，並有贓物認領保
    管單一紙、照片八張及如附表所示之扣案工具可資佐憑，且被害人於審理中曾二
    次當庭指認被告二人確是當日進入亞洲大樓地下室偷竊電纜線之人，而衡諸被害
    人與被告二人宿無怨隙，應無設詞誣陷之理。再觀之被告二人為警查獲時，褲管
    下方約有三十公分潮濕、身上有泥土痕跡等情，已經證人己○○證述如前，並有
    照片二張附卷可佐，而證人即當日參與逮捕之警員甲○○於審理中亦證稱，當時
    有下雨，但不可能濕到褲管等語，再核與被害人於警訊及審理中陳述：亞洲大樓
    地下室有積水，水深會濕到人的褲管等語，互相吻合，則被告二人所辯褲管潮濕
    係因下雨所致，而身上土砂痕跡係工作關係云云，實屬飾卸之詞，亦堪信被害人
    指述被告二人侵入上開大樓偷竊為真。又質之被告二人如何到北港鎮，被告乙○○於警訊中供稱：伊是與丁○○一起搭計程車來的云云，被告丁○○於警訊中則
    稱：伊是獨自一人叫計程車來北港的云云，惟被告乙○○於八十九年四月一日晚
    上六時許，確有自雲林縣四湖鄉○○村○○街三九號其住處，駕駛其所有之車號
    ＸＷ－四九一三號自用小客車外出之事實，業據證人即被告乙○○之子丙○○於
    警訊及審理中證述實在，且上開小客車亦於當時在北港鎮為警查獲，則被告二人
    對其如何至北港鎮之供述相互矛盾，益證被告等所辯係臨訟杜撰之詞。綜上所述
    ，被告二人所辯，要屬卸責之詞，不足採信，本件事證明確，應依法論科。
二、核被告二人所為，係犯刑法第三百二十一條第一項第一款、第三款之帶兇器於
    夜間侵入有人居住之建築物竊盜罪。又被告二人具有犯意聯絡及行為分擔，為共
    同正犯。公訴人雖未引用刑法第三百二十一條第一項第一款於夜間侵入有人居住
    之建築物竊盜罪條文，惟於起訴書之事實欄已明確記載此部分之事實，本院自應
    加以裁判。查被告乙○○前於八十五年因違反麻醉藥品管理條例案件，經本院判
    處應執行有期徒刑五月確定，於八十五年三月十二日執行完畢，此有本院被告全
    國前案紀錄表及台灣雲林地方法院檢察署刑案資料查註紀錄表在卷可按，其前受
    有期徒刑執行完畢，於五年內再犯本件有期徒刑以上之罪，為累犯，應依刑法第
    四十七條之規定加重其刑。爰審酌被告二人皆有犯罪前科，素行不端，且犯後否
    認犯罪，空言狡辯，態度不佳，足見並無悔意，並竊得財產之價值等一切情狀，
    量處如主文所示之刑。扣案如附表所示工具，係供犯罪所用之物，且為被告乙○○所有，業經被告乙○○供明在卷，爰依刑法第三十八條第一項第二款宣告沒收
    ，至扣案之搬運車一台、大型油壓剪一支，非被告二人所有，亦經被告二人供述
    明確，不得宣告沒收，併此敘明。
據上論斷，應依刑事訴訟法第二百九十九條第一項前段，刑法第二十八條、第三百二
十一條第一項第一款、第三款、第四十七條、第三十八條第一項第二款，判決如主文
。
中      華      民      國      八十九      年    十    月    二十七    日
                                              臺灣雲林地方法院刑事第一庭
                                                  法  官  劉  為  丕
右正本證明與原本無異。
如不服本判決，應於判決送達後十日內向本院提出上訴狀( 應附繕本 )。
                                                  書記官  蕭  應  欽
中      華      民      國      八十九      年    十    月    二十七    日
刑法第三百二十一條第一項第一款、第三款
犯竊盜罪而有左列情形之一者，處六月以上五年以下有期徒刑：
一、於夜間侵入住宅或有人居住之建築物、船艦，或隱匿其內而犯之者。
二、毀越門扇、牆垣或其他安全設備而犯之者。
三、帶兇器而犯之者。
附表
┌───────┬──────┐
│物品名稱      │    數量    │
├───────┼──────┤
│小型油壓剪    │    一支    │
├───────┼──────┤
│老虎鉗        │    三支    │
├───────┼──────┤
│活動板手      │    二支    │
├───────┼──────┤
│鏍絲起子      │    三支    │
├───────┼──────┤
│十號板手      │    一支    │
└───────┴──────┘
┌───────┬──────┐
│Ｔ字型板手    │    二支    │
├───────┼──────┤
│三角型板手    │    二支    │
├───────┼──────┤
│銼刀          │    一支    │
├───────┼──────┤
│鐵鎚          │    一支    │
├───────┼──────┤
│六角型板手    │    一支    │
├───────┼──────┤
│套頭板手      │    一支    │
├───────┼──────┤
│美工刀        │    二支    │
├───────┼──────┤
│美工刀刀片    │    一盒    │
├───────┼──────┤
│白色手套      │    一雙    │
└───────┴──────┘
┌───────┬──────┐
│手電筒        │  一支    │
├───────┼──────┤
│磨刀石        │    一支    │
│              │            │
└───────┴──────┘


司法院資訊處製作；財團法人民間司法改革基金會備份。
